---
title: "R的数据组织之一"
author: "李峰"
date: "2019年3月18日"
output:
  html_document: 
    number_sections: yes
    theme: lumen
    toc: yes
    toc_depth: 5
---


---

# R的帮助、包和运行

## R的帮助


```{r}
help("Foreign")
```

## R包的使用


先加载
```{r}
library(knitr)
```

后浏览
```{r}
library(help="knitr")
```

再调用，以有参或无参的形式调用

可以使用菜单进行更新

如果不再用的包，可以卸载掉。


```{r}
detach("package:knitr")
```


## 工作目录

获取工作目录

```{r}
getwd()
```


修改工作目录

```{r}
# setwd("")
```








# R的数据对象


|  | 同质 | 异质 |
| :------: | :------: | :------: |
| 1维 | 原子向量 | 列表 |
| 2维 | 矩阵 | 数据框 |
| n维 | 数组 |  |



## 向量


### 原子向量

四种常见的原子向量：

+ 逻辑型(logical)
+ 整型(integer)
+ 双精度型(double | numeric)
+ 字符型(character)


#### 通常使用**c()**来构建原子向量

**c**是**combine**的缩写。

```{r}
dbl_var <- c(1, 2.5, 4.5)
# With the L suffix, you get an integer rather than a double
int_var <- c(1L, 6L, 10L)
# Use TRUE and FALSE (or T and F) to create logical vectors
log_var <- c(TRUE, FALSE, T, F)
chr_var <- c("these are", "some strings")
```

#### 即使嵌套，原子向量也是被展开的


```{r}
c(1, c(2, c(3, 4)))
```

```{r}
c(1, 2, 3, 4)
```

#### 向量的类型

使用typeof()或者is类函数：

+ is.logical()
+ is.integer()
+ is.double()
+ is.character()
  

```{r}
int_var <- c(1L, 6L, 10L)
typeof(int_var)
```


```{r}
is.integer(int_var)
```

```{r}
is.atomic(int_var)
```



```{r}
dbl_var <- c(1, 2.5, 4.5)
typeof(dbl_var)
```


```{r}
is.double(dbl_var)
```


```{r}
is.atomic(dbl_var)
```


**is.numeric()不是专门用于判断double类型的**

```{r}
is.numeric(int_var)
```


```{r}
is.numeric(dbl_var)
```


#### 强制转换

原子向量要求所有的元素必须是同一个类型，如果不同类型的数据结合为一个向量，会被强制转换(coerce)为最灵活的数据类型。


灵活性排序：

**character > double > integer > logical**


```{r}
str(c("a", 1))
```

数学函数一般会把数据coerce为double或interger，逻辑元素符会把数据转换为logical的。


但是，coerce有时会带来数据丢失，这时应进行显式强制转换：

+ as.character()
+ as.double()
+ as.integer()
+ as.logical()

```{r}
x <- c(FALSE, FALSE, TRUE)
as.numeric(x)
```

```{r}
sum(x)
mean(x)
```


### 列表



#### 列表是使用**list()**创建的。

```{r}
x <- list(1:3, "a", c(TRUE, FALSE, TRUE), c(2.3, 5.9))
str(x)
```

#### 向量都是被展开的，而一个列表可以包含其他列表，所以列表也被称为递归(recursive)向量。

```{r}
x <- list(list(list(list())))
str(x)
```

```{r}
is.recursive(x)
```


#### 如果原子向量和列表结合一起，c()会强制将向量转换为列表，再结合一起。


```{r}
x <- list(list(1, 2), c(3, 4))
y <- c(list(1, 2), c(3, 4))
```


```{r}
str(x)
str(y)
```


#### 类型及转换

+ typeof()
+ is.list()
+ as.list()
+ unlist()


#### R中常用list构建复杂的数据结构


```{r}
mtcars
```



```{r}
is.list(mtcars)
```

```{r}
mod <- lm(mpg ~ wt, data = mtcars)
summary(mod)
```

```{r}
str(mod)
```

```{r}
is.list(mod)
```






### 属性(attribution)


#### 属性是一种从外部附加到对象上的，可被视为某种"标签"。

```{r}
y <- 1:10
attr(y, "my_attribute") <- "This is a vector"
attr(y, "my_attribute")
```


```{r}
str(attributes(y))
```



```{r}
structure(1:10, my_attribute = "This is a vector")
```

#### 对象的属性不继续存在于对象的元素或运算结果上

```{r}
attributes(y[1])
```


```{r}
attributes(sum(y))
```

#### 三种重要的属性

+ name: names(x)
+ dimension: dim(x)
+ class: class(x)



### name

#### 直接命名
```{r}
x <- c(a = 1, b = 2, c = 3)
names(x)
```


#### 修改
```{r}
x <- 1:3
names(x) <- c("a", "b", "c")
names(x)
```

#### 复制向量并改名

```{r}
x <- setNames(1:3, c("a", "b", "c"))
names(x)
```


#### 并不是每个元素都有名字，即使有名字也可以去掉


```{r}
names(x)<-NULL
names(x)
```


### 因子(factor)

属性的一个重要应用是定义因子，因子是只能包含预先定义值的向量，常用于存储分类数据，如：

+ 大学的年级
+ 性别
+ 民族
+ 学历
+ ......




```{r}
x <- factor(c("a", "b", "b", "a"))
```


#### 因子是建立在integer vector之上的，有两个属性：class()和level()。

+ class()把factor和integer区分开来，可以把factor理解为整型向量里的每个元素加上了name，并且用name表示integer。
+ levels()则定义因子所有可能的取值

```{r}
x <- factor(c("a", "b", "b", "a"))
x
y <- as.integer(x)
y
z <- as.character(x)
z
```


```{r}
levels(x)
```

```{r}
sex_char <- c("m", "m", "m")
sex_factor <- factor(sex_char, levels = c("m", "f"))

table(sex_char)
```




#### 不能增加factor里没有的level


```{r}
x[2] <- "c"
```

#### factor不能合并

```{r}
c(factor("a"), factor("b"))
```



#### 读取数据时，factor可能给你带来困扰


有时候，一列数值变量可能被读取为factor的，可能时因为其中有字符。需要先将factor转成字符，然后再转成双精度。


```{r}
x <- factor(c("1982", "1988", "1990", "1994"))
x
y <- as.integer(x)
y
z <- as.character(x)
z
a <- as.integer(as.character(x))
a
```


### 练习

以下运行的结果是什么？

+ c(1,FALSE) 
+ C("a",1)
+ c(list(1),"a")
+ c(TRUE, 1L)
+ 1 == "1"
+ -1 < FALSE
+ "one" < 2



## 矩阵和数组

给一个原子向量添加dim()后，它就像多维数组了，其中特例就是矩阵，矩阵是二维的。

```{r}
a <- matrix(1:6, ncol = 3, nrow = 2)
b <- array(1:12, c(2, 3, 2))
c <- 1:6
dim(c) <- c(3, 2)
```


```{r}
a
b
c
```

```{r}
dim(c) <- c(2, 3)
c
```



### 矩阵和数组的dim()

```{r}
length(a)
nrow(a)
ncol(a)
```


```{r}
length(b)
dim(b)
```


### 矩阵和数组的names()


```{r}
rownames(a) <- c("A", "B")
colnames(a) <- c("a", "b", "c")
a
```


```{r}
dimnames(b) <- list(c("one", "two"), c("a", "b", "c"), c("A", "B"))
b
```

### 常用操作


+ cbind()
+ rbind()
+ t()
+ is.matrix()
+ is.array()
+ as.matrix()
+ as.array()


## 数据框


数据框是由相同长度的向量构成的列表。


### 数据框构建


```{r}
df <- data.frame(x = 1:3, y = c("a", "b", "c"))
str(df)
```

**数据框默认把character转成factor**


```{r}
df <- data.frame(
  x = 1:3,
  y = c("a", "b", "c"),
  stringsAsFactors = FALSE)
str(df)
```




### type and coerce


```{r}
typeof(df)
```

```{r}
class(df)
is.data.frame(df)
```




### combining data frames

+ cbind: number of rows must be same
+ rbind: number and names of rows must be same 

```{r}
cbind(df, data.frame(z = 3:1))
```


```{r}
rbind(df, data.frame(x = 10, y = "z"))
```


** cbind() can not create a dataframe** 

```{r}
bad <- cbind(a = 1:2, b = c("a", "b"))
class(bad)
```



```{r}
good <- data.frame(cbind(a = 1:2, b = c("a", "b")))
class(good)
str(good)
```




### 练习

+ as.matrix()如果应用到一个列类型不同的数据框上会怎么样？
+ 有没有行数为0的数据框？有没有列数为0的数据框？






