---
title: "R的数据管理之一"
author: "李峰"
date: "2019年4月"
output:
  html_document: 
    number_sections: yes
    toc: yes
    toc_depth: 5
---


---


```{r,echo=FALSE}
manager <- c(1, 2, 3, 4, 5)
date <- c("10/24/08", "10/28/08", "10/1/08", "10/12/08", 
    "5/1/09")
gender <- c("M", "F", "F", "M", "F")
age <- c(32, 45, 25, 39, 99)
q1 <- c(5, 3, 3, 3, 2)
q2 <- c(4, 5, 5, 3, 2)
q3 <- c(5, 2, 5, 4, 1)
q4 <- c(5, 5, 5, NA, 2)
q5 <- c(5, 5, 2, NA, 1)
leadership <- data.frame(manager, date, gender, age, 
    q1, q2, q3, q4, q5, stringsAsFactors = FALSE)
rm(manager, date, gender, age, q1, q2, q3, q4, q5)
```

# 数据合并和整合

* 对数据框，根据关键字的合并，使用*merge*函数

```{r}
ReportCard1<-read.table(file="ReportCard1.txt",header=TRUE)
names(ReportCard1)
ReportCard2<-read.table(file="ReportCard2.txt",header=TRUE)
names(ReportCard2)
ReportCard<-merge(ReportCard1,ReportCard2,by="xh")
names(ReportCard)
fix(ReportCard)
```


* 对矩阵，可根据行向进行合并，使用*cbind*函数，使用前保证有相同的行排列顺序



数据的aggregate

```{r}
options(digits=3)
attach(mtcars)
aggdata <-aggregate(mtcars, by=list(cyl,gear), 
    FUN=mean, na.rm=TRUE)                      # FUN是函数
aggdata
mtcars
```




# 数据排序

* 数据的排序可以帮助我们很快找到缺失值。
* R的排序功能返回一个位置向量，和MATLAB一样，这个功能可先对一个矩阵按照某列进行排序，得到位置向量，再要求另一个矩阵按照这个顺序进行排列，保证两个矩阵都按照相同的顺序按行排列。




```{r}
Ord<-order(ReportCard$math,na.last=TRUE,decreasing=TRUE) 
# na.last=TRUE，表示缺失值排最后，若参数值是FALSE，则排最前，若NA，则不参与排序
# decreasing选择升序还是降序
Ord
a<-ReportCard[Ord,]
fix(a)
```


```{r}
Ord<-order(+ReportCard$sex,-ReportCard$math,na.last=TRUE)
# 对sex升序，对math降序
Ord
a<-ReportCard[Ord,]
fix(a)
```

# 缺失数据报告


* R的缺失也有两类，sysmis和user missing，前者是*NA*(Not Avaliable)，后者是*NaN*(Not a Number)。

* 判断缺失值，使用*is.na*和*is.nan*，对向量中的每个元素做判断，*is.na*返回的结果包含NaN。

```{r}
a<-is.na(ReportCard$math)
# 若存在na，则返回TRUE
ReportCard[a,]
```

* 判断矩阵或数据框的每一行是否有缺失

```{r}
a<-complete.cases(ReportCard)
# 若此行无缺失，则返回TRUE，有则返回FALSE
ReportCard[!a,]
# !是“否”的运算符，!a表示将有有缺失的数据列出
```


* 得到缺失报告

```{r}
# install.packages("mice")
library("mice")
md.pattern(ReportCard) # 注意，这真的是个pattern
```

* 如何处理缺失数据

```{r}
ReportCard<-na.omit(ReportCard) # 相对于pairwise，简单粗暴的listwise
md.pattern(ReportCard)
```




# 变量计算


* 对象的基本运算


```{r}
attach(ReportCard)           # 将变量框读到内存
SumScore<-poli+chi+math+fore+phy+che+geo+his
detach(ReportCard)           # 将变量框从内存施放出来
AvScore<-SumScore/8
ReportCard$sumScore<-SumScore
ReportCard$avScore<-AvScore
names(ReportCard)
fix(ReportCard)
a<-is.na(ReportCard$sumScore) # is.na返回的结果包含NaN
ReportCard[a,]
sum(is.na(ReportCard$sumScore))
mean(complete.cases(ReportCard$sumScore)) # 这算的是个啥？
```





```{r}
a <- 5
sqrt(a)
b <- c(1.243, 5.654, 2.99)
round(b)
c <- matrix(runif(12), nrow=3)
c
log(c)  #自然对数 
log10(c) 
mean(c)
```



```{r}
x <- c(1, 2, 3, 4, 5, 6, 7, 8)
mean(x)
sd(x)
n <- length(x)
meanx <- sum(x)/n
css <- sum((x - meanx)**2)            
sdx <- sqrt(css / (n-1))
meanx
sdx
```

利用apply求各列均值

```{r}
mydata <- matrix(rnorm(30), nrow=6)
mydata
apply(mydata, 1, mean)             # 行均值  
apply(mydata, 2, mean)             # 列均值
apply(mydata, 2, mean, trim=.2)    # 截尾的列均值，最高和最低的20%被忽略
```






* 概率函数


```{r}
x<-seq(from=-3,to=3,by=0.05)
y<-dnorm(x,0,1)
plot(x,y,type="l",ylab="密度",main="正态分布的密度函数曲线图") 
```

伪随机数

```{r}
runif(5)
runif(5)
set.seed(1234)                                                     
runif(5)
set.seed(1234)                                                      
runif(5)
```

多元正态分布


```{r}
# install.packages("MASS")
library(MASS)
mean <- c(230.7, 146.7, 3.6)                                           
sigma <- matrix( c(15360.8, 6721.2, -47.1,                              
                    6721.2, 4700.9, -16.5,
                     -47.1,  -16.5,   0.3), nrow=3, ncol=3)
mydata <- mvrnorm(500, mean, sigma)                                     
mydata <- as.data.frame(mydata)                                         
names(mydata) <- c("y", "x1", "x2")                                       

dim(mydata)                                                             
head(mydata, n=10)   
```




* 矩阵合并

```{r}
(m1<-matrix(1,nrow=2,ncol=2))
(m2<-matrix(2,nrow=2,ncol=2))
(mm1<-cbind(m1,m2))
(mm2<-rbind(m1,m2))
```

* 矩阵乘法

```{r}
(mm3<-mm1%*%mm2)
(mm3<-mm2%*%mm1)
```

* 矩阵创建

```{r}
diag(8)  #创建8乘8的单位阵
diag(c(1,2,3,4)) 
diag(c(1,2,3,4),nrow=3,ncol=4) 
```

* 访问正对角元素

```{r}
diag(mm3)  ##提取对角元素
diag(mm3)<-10 
mm3
diag(mm3)<-c(1,2,3,4)
mm3
```

* 矩阵转置

```{r}
(mm3<-matrix(1:9,nrow=3,ncol=3,byrow=TRUE))
t(mm3)
```

* 求逆

```{r}
mm3<-diag(c(1,2,3,4))
solve(mm3)   ##求矩阵mm4的逆矩阵
```

* 求特征根和特征向量

```{r}
eigen(mm3)  ##求矩阵的特征值和特征向量
```


```{r}
rm(m1,m2,mm1,mm2,mm3)
```



    
# 变量的RECODE   


* 对连续变量进行分类



```{r}
ReportCard<-within(ReportCard,{
 avScore[avScore>=90]<-"A"
 avScore[avScore>=80 & avScore<90]<-"B"
 avScore[avScore>=70 & avScore<80]<-"C"
 avScore[avScore>=60 & avScore<70]<-"D"
 avScore[avScore<60]<-"E"
 })
flag<-ReportCard$avScore %in% c("A","B","C","D","E")
ReportCard$avScore[!flag]<-NA
```


* 重新定义类别

```{r}
unique(ReportCard$sex)   #获得性别的取值，检查性别取值范围是否正确
ReportCard$sex<-factor(ReportCard$sex,levels=c(1,2),labels=c("M","F"))
str(ReportCard$sex)
```

* 把某些值编码为缺失值

```{r}
leadership[leadership$age == 99, "age"] <- NA
leadership
```


```{r}
aa<-complete.cases(leadership)
leadership[!aa,]
```




另一个例子


```{r}
leadership$agecat[leadership$age > 75] <- "Elder"
leadership$agecat[leadership$age > 45 & 
    leadership$age <= 75] <- "Middle Aged"
leadership$agecat[leadership$age <= 45] <- "Young"
```

```{r}
leadership <- within(leadership, {
    agecat <- NA
    agecat[age > 75] <- "Elder"
    agecat[age >= 55 & age <= 75] <- "Middle Aged"
    agecat[age < 55] <- "Young"
})
```

# 其他

* 变量重命名,使用*reshape*包里的*rename*

```{r}
# install.packages("reshape")
library(reshape)
rename(leadership, c(manager = "managerID", date = "testDate"))
```






