---
title: "R的数据组织之二"
author: "李峰"
date: "2017年3月8日"
output:
  html_document: default
---


---

## 1. 数据对象类型判断和转换

### 存储类型

#### 数据对象存储类型判断，可以用**is.类型名（对象名）**的方式进行判断，也可以直接用**typeof(对象名)**的方式进行。

```{r}
a<-123.4
is.numeric(a)
is.integer(a)
is.double(a)
is.character(a)
is.logical(a)
b<-"123.4"
typeof(b)
c<-TRUE
typeof(c)
rm(a,b,c)
```

---


#### 存储类型的转换

```{r}
a<-123.4
(a<-as.integer(a))   # 赋值语句外面加括号可以直接print其值
typeof(a)
a<-123.4
(a<-as.character(a))
typeof(a)
a<-"abcd"
(a<-as.double(a))    #555555，臣妾做不到啊
a<-TRUE
(a<-as.integer(a))   # 逻辑型转换为整数型后，值为1或0
typeof(a)            # 相应的，只有1或0的数值型对象才能转换为逻辑型
a<-TRUE
(a<-as.character(a))
typeof(a)
rm(a)
```



---

>  BTW，如何让代码在knitr编译过的文本里隐身，看着辣眼睛


```{r,echo=0}
a<-1
```



---

#### 结构类型间的转换

#####　A. 向量和矩阵间的转换

```{r}
(a<-c(1:10))
(b<-matrix(a,nrow=5,ncol=2,byrow=TRUE)) # 指定矩阵的行列个数，以及从哪开始排
(a<-as.matrix(a))
is.matrix(a)
(b<-as.vector(b))                      # 转向量，默认以列为单位从左向右排
is.vector(b)
rm(a,b)
```


---

##### B. 向量转因子

因子是特殊类型的向量，从概念上和SPSS的variable view里measurement里的nominal和ordinal类似，也包括两种，一种是nominal的，一种是ordinal的。
其存储类型是integer的。
向量转因子的核心是如何将向量里的k个类别和因子的k个水平对应。

---

##### nominal类型
```{r}
(a<-c("Poor","Improved","Excellent","Poor")) 
is.vector(a)
(b<-as.factor(a))
is.factor(b)
levels(b)   # 按字母升序显示因子水平值对应的类别值
typeof(b)
```

---

##### ordinal类型

```{r}
(a<-c("Poor","Improved","Excellent","Poor")) 
(b<-factor(a,order=FALSE,levels=c("Poor","Improved","Excellent")))  
(b<-factor(a,order=TRUE,levels=c("Poor","Improved","Excellent")))
```


重新设定个水平值对应的类别值

```{r}
(a<-c("Poor","Improved","Excellent","Poor")) 
(b<-factor(a,levels=c("Poor","Improved","Excellent")))  
(b<-factor(a,levels=c("Poor","Improved","Excellent"),labels=c("C","B","A")))  
rm(a,b)
```

**注意，factor的存储类型是integer，显示出来的其实是其标签，character转换为factor的时候，其字符被转换为了数字的标签，可以修改这个标签**


##### 借助类型转换增加因子的水平

```{r}
(a<-c("A","C","B","C")) 
(b<-as.factor(a))
b[5]<-"D"                # 臣妾又错了
c<-as.vector(b)
typeof(c)
c[5]<-"D"
(b<-as.factor(c))
```

---


对factor进行summary时，仅计算其频数，而不做其他

```{r}
patientID <- c(1, 2, 3, 4)
age <- c(25, 34, 28, 52)
diabetes <- c("Type1", "Type2", "Type1", "Type1")
status <- c("Poor", "Improved", "Excellent", "Poor")
diabetes <- factor(diabetes)
status <- factor(status, order = TRUE)
patientdata <- data.frame(patientID, age, diabetes, 
    status)
str(patientdata)
summary(patientdata)
```


---


## 2. 从文本文件读数据

#### scan读向量，需要各列数据存储类型相同


> Forest<-scan(file="ForestData.txt",what=double(),skip=1)  # 你砍了臣妾吧

---

#### read.table读到data.frame，字串会自动转因子

```{r}
Forest<-read.table(file="ForestData.txt",header=TRUE)
str(Forest)
names(Forest)          # variable names
Forest<-read.table(file="ForestData.txt",header=TRUE,stringsAsFactors=FALSE)
Forest<-read.table(file="ForestData.txt",header=TRUE,
  colClass=c("integer","integer","character","character","double","integer","double","double","double"))
Forest$month<-factor(Forest$month,order=TRUE,levels=c("jan","feb","mar","apr","may","jun","jul","aug","sep","oct","nov","dec"))
str(Forest)
```


---

## 3. 读外部数据

#### 读取SPSS数据


```{r}
library(foreign)
Forest<-read.spss(file="ForestData.sav",use.value.labels = TRUE, to.data.frame = TRUE)
str(Forest)
```

---

#### 读取excel数据
需要先安装包xlsx

> install.packages("xlsx")

```{r}
library("xlsx")
Forest<-read.xlsx("ForestData.xlsx",1,header=TRUE,as.data.frame=TRUE)
str(Forest)
levels(Forest$month)
Forest$month<-factor(Forest$month,order=TRUE,levels=c("jan","feb","mar","apr","may","jun","jul","aug","sep","oct","nov","dec"))
levels(Forest$month)
```

---

#### R自带数据集的使用

```{r}
data()
data("AirPassengers")
```




