---
title: "R的描述统计之二"
author: "李峰"
date: '`r strftime(Sys.time(), format = "%B %d, %Y")`'
output:
  html_document: default
---



```{r,echo=F}
ReportCard<-read.table(file="ReportCard.txt",header=TRUE,sep=" ")
```





####  1. 数值型双变量描述


#####　1.1 计算相关系数和协方差

* 使用*cor*和*cov*来计算


 |  参数  |                           描述                           | 
 |:------:|:---------------------------------------------------------:|
 | x      | 矩阵或数据框 | 
 | use    | 缺失数据的处理方式，all.obs则有缺失值时报错，everthing，有缺失值时结果为missing，complete.obs是行删除，pairwise.complete.obs成对删除| 
 | method | 可选person,spearman和kendal | 


```{r}
Tmp<-ReportCard[complete.cases(ReportCard),]
(CorMatrix<-cor(Tmp[,c(5,7,8)],use="everything",method="pearson"))
(CovMatrix<-cov(Tmp[,c(5,7,8)],use="complete.obs",method="pearson"))
rm(Tmp)
```

用R自带的数据

```{r}
states <- state.x77[, 1:6]
cov(states)
cor(states)
cor(states, method="spearman")
```

还可以不得到相关系数的方阵

```{r}
x <- states[, c("Population", "Income", "Illiteracy", "HS Grad")]
y <- states[, c("Life Exp", "Murder")]
cor(x, y)
```

* 计算偏相关系数

可以用**corpcor**包里的*cor2pcor*。

```{r}
# install.packages("corpcor")
library("corpcor")
Tmp<-ReportCard[complete.cases(ReportCard),]
(CorMatrix<-cor(Tmp[,c(5,7,8)],use="everything",method="pearson"))
(cor2pcor(CorMatrix))
```

也可以用**ggm**包里的*pcor*，pcor对第一个参数的前两列计算偏相关系数，后面的则作为控制变量。

```{r}
# install.packages("ggm")
# install.packages("igraph")
library(igraph)
library(ggm)
colnames(states)
pcor(c(1, 5, 2, 3, 6), cov(states))
```


#####　1.2 相关系数的显著性检验


```{r}
cor.test(Tmp[,5],Tmp[,7],alternative="two.side",method="pearson")
```

利用**psych**包一次检验多个相关系数。

```{r}
# install.packages("psych")
library(psych)
corr.test(states, use = "complete")
```


#####　1.3 相关系数的可视化

* 两个变量

我最朴素

```{r}
Forest<-read.table(file="ForestData.txt",header=TRUE,sep="	")
plot(Forest$temp,Forest$RH,main="森林地区温度和相对湿度的散点图",xlab="温度",ylab="相对湿度",cex.main=0.8,cex.lab=0.8)

```

增加线性预测方程和局部多项式回归拟合线

```{r}
plot(RH~temp,data=Forest,main="森林地区温度和相对湿度的散点图",xlab="温度",ylab="相对湿度",cex.main=0.8,cex.lab=0.8)
M0<-lm(RH~temp,data=Forest)    
abline(M0$coefficients)
M.Loess<-loess(RH~temp,data=Forest)
Ord<-order(Forest$temp)  ##按x轴取值排序后再绘图
lines(Forest$temp[Ord],M.Loess$fitted[Ord],lwd=1,lty=1,col=2)
```

增加噪声，减少重叠（效果似乎不明显）

```{r}
plot(jitter(Forest$RH,factor=1)~jitter(Forest$temp,factor=1),main="森林地区温度和相对湿度的高密度处理散点图",xlab="温度",ylab="相对湿度",cex.main=0.8,cex.lab=0.8)
```

利用色差突出数据密集区域

```{r}
smoothScatter(x=Forest$temp,y=Forest$RH,main="森林地区温度和相对湿度的高密度处理散点图",xlab="温度",ylab="相对湿度",cex.main=0.8,cex.lab=0.8)
```


分箱散点图
```{r}
# install.packages("hexbin")
library("hexbin")
bin<-hexbin(Forest$temp,Forest$RH,xbins=30)
plot(bin,main="森林地区温度和相对湿度的高密度处理散点图",xlab="温度",ylab="相对湿度")

```



* 三个变量

三维立体图

```{r}
# install.packages("scatterplot3d")
library("scatterplot3d")
with(Forest,scatterplot3d(temp,RH,wind,main="森林地区温度、相对湿度和风力的三维散点图",xlab="温度",ylab="相对湿度",zlab="风力",cex.main=0.7,cex.lab=0.7,cex.axis=0.7))

```

没有填色的气泡图

```{r}
with(Forest,symbols(temp,RH,circle=wind,inches=0.1,main="森林地区温度、相对湿度和风力的汽泡图",xlab="温度",ylab="相对湿度",cex.main=0.7,cex.lab=0.7,cex.axis=0.7))
```


填色(*bg*)的气泡图
```{r}
with(Forest,symbols(temp,RH,circle=wind,inches=0.1,main="森林地区温度、相对湿度和风力的汽泡图",xlab="温度",ylab="相对湿度",cex.main=0.7,cex.lab=0.7,cex.axis=0.7,fg="white",bg="darkorange2"))
```



* 3+变量

```{r}
pairs(~temp+RH+wind+rain,data=Forest,main="森林地区温度、相对湿度、风力和雨量的矩阵散点图")
```



```{r}
# install.packages("car")
library("car")
scatterplotMatrix(~temp+RH+wind+rain,data=Forest,main="森林地区温度、相对湿度、风力和雨量的矩阵散点图",smoother=2,spread=FALSE)

```


```{r}
ReportCard<-na.omit(ReportCard)
cor(ReportCard[,3:10])
# install.packages("corrgram")
library("corrgram")
corrgram(ReportCard[,3:10],lower.panel=panel.shade,upper.panel=panel.pie,text.panel=panel.txt,main="成绩的相关系数图")
```

```{r}
corrgram(ReportCard[,3:10],lower.panel=panel.ellipse,upper.panel=panel.pts,diag.panel=panel.minmax,main="成绩的相关系数图")
```


* 分组散点图

```{r}
Forest$month<-factor(Forest$month,levels=c("jan","feb","mar","apr","may","jun","jul","aug","sep","oct","nov","dec"))
coplot(RH~temp|month,pch=9,data=Forest,xlab="温度",ylab="相对湿度")
```


```{r}
coplot(RH~temp|wind,number=6,pch=1,data=Forest,xlab="温度",ylab="相对湿度")
```

```{r}
coplot(RH~temp|as.factor(X)*as.factor(Y),pch=1,data=Forest,xlab="温度",ylab="相对湿度")
```

