---
title: "R的函数"
author: "李峰"
date: "2019年4月"
output:
  html_document: 
    number_sections: yes
    theme: lumen
    toc: yes
    toc_depth: 5
---


---


# 函数组成部分



## 所有的R函数都包含三个部分
+ body()，函数的内部代码
+ formals()，控制如何调用函数的参数列表
+ environment()，函数变量位置


```{r}
f <- function(x) x^2
f
```

```{r}
formals(f)
body(f)
environment(f)
```


可以使用body(), formals(), environment()的赋值形式对函数进行修改。

```{r}
formals(f) <- alist(x=2)
formals(f)
```


## 原函数

+ 原则上，R的函数包含上述三个部分，但是原函数除外；
+ 原函数指直接调用C代码且不包含R代码的函数；
+ 原函数在底层进行运算，参数匹配也有自己的规则

```{r}
sum
```

```{r}
formals(sum)
body(sum)
environment(sum)
```

+ 下面的代码可以列出基础包中的所有函数


```{r}
objs <- mget(ls("package:base"), inherits = TRUE)
funs <- Filter(is.function, objs)
```


# 词法作用域

作用域是一组规则，指引R如何找到一个符号的值。

```{r}
x <- 10
x
```


词法作用域的基本原则是：
+ 名字屏蔽
+ 函数与变量
+ 重新开始
+ 动态查找


## 名字屏蔽

**变量名都在函数内部**

```{r}
f <- function() {
  x <- 1
  y <- 2
  c(x, y)
}
f()
rm(f)
```


**变量名不是函数内部定义的，R就会到上一层去找**

```{r}
x <- 2
g <- function() {
  y <- 1
  c(x, y)
}
g()
rm(x, g)
```



```{r}
x <- 1
h <- function() {
  y <- 2
  i <- function() {
    z <- 3
    c(x, y, z)
  }
  i()
}
h()
rm(x, h)
```



现在当前函数内部找 > 定义函数的函数里找 > 全局找 > 其他已经加载的包里找

## 函数与变量

找函数与找变量的原则相同


```{r}
l <- function(x) x + 1
m <- function() {
  l <- function(x) x * 2
  l(10)
}
m()
```

m()的外部有l,但是m()先在内部找l()


```{r}
rm(l, m)
```



> 下面代码输出的结果是？


```{r}
f <- function(x) {
  f <- function(x) {
    f <- function(x) {
      x ^ 2
    }
    f(x) + 1
  }
  f(x) * 2
}
f(10)
```


如果有函数，R会忽略那些非函数的对象。但是，对象和函数名相同的话，代码会不好理解。

```{r}
n <- function(x) x / 2
o <- function() {
  n <- 10
  n(n)
}
o()
```

> 下面三个c分别是什么？

```{r}
c <- 10
c(c = c)
```


## 重新开始


exists()：如果参数中给出的变量存在，则返回TRUE.

```{r}
j <- function() {
  if (!exists("a")) {
    a <- 1
  } else {
    a <- a + 1
  }
  a
}
exists("a")
j()
#rm(j)
```


## 动态查找


+ 词法作用域决定到哪里找这些值，而不是什么时候查找。
+ 如果函数运行时，而非创建时查找这些值，则函数的输出依赖环境中对象的值。


```{r}
f <- function() x
x <- 15
f()
```


```{r}
x <- 20
f()
```


可以使用**codetools**包中findGlobals()函数来检查函数的对外依赖关系。


```{r}
f <- function() x + 1
codetools::findGlobals(f)
```

# 每个操作都是函数调用


R中发生的一切都是函数调用，中缀运算符、流程控制符、子集选取符都是函数调用

```{r}
x <- 10; y <- 5
x + y
```

```{r}
`+`(x, y)
```

```{r}
for (i in 1:2) print(i)
```


```{r}
`for`(i, 1:2, print(i))
```


```{r}
if (i == 1) print("yes!") else print("no.")
```

```{r}
`if`(i == 1, print("yes!"), print("no."))
```


```{r}
{ print(1); print(2); print(3) }
```


```{r}
`{`(print(1), print(2), print(3))
```



# 函数参数

## 函数调用

函数调用设置参数的方法包括：
+ 指定参数位置
+ 输入参数全名
+ 输入参数部分名字


实参映射到形参的优先级是：

名字完全匹配的参数 > 前缀匹配的参数 > 位置匹配的参数

```{r}
f <- function(abcdef, bcde1, bcde2) {
  list(a = abcdef, b1 = bcde1, b2 = bcde2)
}

```

**指定参数位置**

```{r}
str(f(1, 2, 3))
```

**输入参数全名**
```{r}
str(f(2, 3, abcdef = 1))
```

**输入参数部分名字**
```{r}
str(f(2, 3, a = 1))
```


**输入参数部分名字时，如果有混淆...**
```{r}
# str(f(1, 3, b = 1))
```


### 好的调用


```{r}
mean(1:10)
mean(1:10, trim = 0.05)
```

### 差的调用

```{r}
mean(x = 1:10)
mean(1:10, n = T)
mean(1:10, , FALSE)
mean(1:10, 0.05)
mean(, TRUE, x = c(1:10, NA))
```




## 使用参数列表来调用函数


```{r}
args <- list(1:10, na.rm = TRUE)
```

```{r}
do.call(mean, args)
```

等同于：
```{r}
mean(1:10, na.rm = TRUE)
```



## 默认参数和缺失参数



```{r}
f <- function(a = 1, b = 2) {
  c(a, b)
}
f()
```



```{r}
g <- function(a = 1, b = a * 2) {
  c(a, b)
}
g()
g(10)
```


## 惰性求值

所谓惰性求值就是实际用到时才求值。

```{r}
f <- function(a, b) {
   a^2 
}
```

```{r}
f(2)
```



```{r}
 f <- function(a, b){
   print(a)
   print(b)
}
```

```{r}
#f(45)[1] 
```


## ...参数


当传递到函数的参数数量不能事先确定的时候，：
paste()函数的作用是将一组字符串连起来，来新建一个字符串或者是字符串向量。这个函数会用到许多不同的参数，无法预先注明有多少参数需要连接。因此paste()第一个参数是“…”，可以使用各种R的字符向量对象，然后用一个分隔符将它们连接起来，分隔符的缺省值为空格。

```{r}
? paste
```



```{r}

paste("a", "b", sep = ":")
```

## 返回值

一个函数中最后一个被计算的表达式称为函数的返回值。



```{r}
f <- function(x) {
  if (x < 10) {
    0
  } else {
    10
  }
}
f(5)
```


当出现提前返回时，应显式的使用**return**

```{r}
f <- function(x, y) {
  if (!x) return(y)

}
```



函数也可能返回一个不可见的值，不会显示出来。

```{r}
a <- 2
```


```{r}
(a <- 2)
```














