---
title: "R面向对象的编程"
author: "李峰"
date: "2019年4月"
output:
  html_document: 
    number_sections: yes
    theme: lumen
    toc: yes
    toc_depth: 5
---


---


所有面向对象系统（Object Oriented System, OO）的核心都是类和方法。一个面向对象系统的核心是其实现的类 (class) 和方法(method)

+ 类（class）通过描述对象的属性以及对象与其他类的关系来定义对象的行为

+ 如果一个对象属于某个类, 则称该对象是这个类的实例
(instance).


+ 方法（method）是一种与特定类的对象关联的函数

+ 类通常是分层的，如果子类中不存在某个方法，那么就会用父类的方法，子类从父类继承方法


```{r}
library(pryr)
```


# R的基础类型



+ R的基础类通常由C代码操作，它们提供了其他OO系统的基本单元。**原子向量**和**列表**是最常见的基础类，还有函数、环境等。

+ 基础类包含对象的内容、内存分配和类型

+ 只有R的核心团队才能增加R的基础类

+ 可以使用任意基础类来构建S3对象，使用特殊的基础类构建S4对象


+ 可以使用typeof()判断是否基础类，但基础类返回的类型名也不相同

```{r}
f <- function() {}
typeof(f)
is.function(f)
```

+ 任何函数都是**闭包**


```{r}
typeof(sum)
is.primitive(sum)
```

+ sum()是**内建**的，是**primitive**的，是用户无法创建的，没有源码，也无法再编译




# S3

S3是R的第一个也是最简单的OO系统，也是R基础包和统计包中唯一使用的OO系统

+ S3 实现了一种基于泛型函数的面向对象方式.泛型函数是一种特殊的函数, 其根据传入对象的类型决定调用哪个具体的方法

+ 面向对象在 R 中的主要用途是 print, summary 和 plot 的方
法. 这些方法允许我们仅仅使用一个泛型函数名, 比如summary(), 就能根据一个对象不同的类型来显示它


```{r}
x <- rep(0:1, c(10, 20))
summary(x)
```


```{r}
y <- as.factor(x)
summary(y)
```




## S3的对象、泛型函数与方法

判断是否S3

+ is.object(x) & !isS4(x)
+ pryr::otype()


```{r}
library(pryr)

df <- data.frame(x = 1:10, y = letters[1:10])
is.object(df) & !isS4(df)
otype(df)    
```


## S3中，方法属于函数


### S3中的函数称为泛型函数（generic function）

由泛型函数 (generic function) 来决定对某个对象使用的方法. 所有泛型函数都有类似的形式: 一个广义的函数名, 并调用 UseMethod() 来决定为对象分派哪个方法. 这也使得泛型函数的形式都很简单, 比如 mean()


UseMethod() 会根据对象的 class 属性来决定分派什么方法,所以方法必须以 generic.class 的方式命名才能被 UseMethod() 找到, 比如:


+ mean.numeric <- function(x, ...) sum(x)/length(x)
+ mean.data.frame <- function(x, ...) sapply(x, mean, ...)
+ mean.matrix <- function(x, ...) apply(x, 2, mean)


```{r}
mean
ftype(mean)
```




### 如何检查一个函数是S3方法还是S3泛型函数？

假定有一个类，S3泛型函数的任务是调用正确的S3方法，如mean()的日期方法是mean.Date()，print()的因子方法是print.factor()。

这样容易造成混淆，一般的编程语言是**类.方法**，比如python。那么对S3来说，t.test()是对象t的test方法吗？对print.data.frame来说是print的data.frame方法吗？
```{r}
ftype(t.data.frame) 
```



```{r}
ftype(t.test)
```

+ 对于一个给定的类，可以看到它所有的泛型函数。


```{r}
methods(class = "ts")
```



## 定义类和创建对象


可以使用structure()和class()来创建类，S3 对象往往是一个 list 并有一个名为 class 的属性。


```{r}
x <- 1
attr(x, "class") <- "foo"
x
class(x)

```





```{r}
x <- structure(1, class = "foo")
x
class(x)
```


+ 一个对象可以有多个类型, 表现为其 class 属性是一个向量.

```{r}
class(x) <- c("foo", "bar")
class(x)
```


## 定义类的实例

```{r}
bar <- function(x) UseMethod("bar", x)
bar.default <- function(x) {
  print(x)
}
bar.y <- function(x) {
  print(x^2)
}
bar.z <- function(x) {
  print(x^3)
}
foo <- structure(2, class = "nonsense")
bar(foo)

```



```{r}
foo <- structure(2, class = c("y", "z"))
bar(foo)
```


## 编写构造函数来创建类

```{r}
Complex <- function(real, imaginary) {
  structure(list(real,imaginary), class = "Complex")
}

print.Complex <- function(x) {
  print(paste(x[1],"+",x[2],"i",sep = ""))
}

c1 = Complex(10,20)
print(c1)
```




## 有效利用S3对象


```{r}
fit <- lm(dist ~ speed, data = cars)
(sigma2 <- summary(fit)$sigma^2)
```



```{r}
co2.d <- decompose(co2, type = "multiplicative")
plot(co2.d$x, ylim = c(0, 400), type = "l")
lines(co2.d$seasonal)
lines(co2.d$trend)
lines(co2.d$random)
m <- cbind(co2.d$x, co2.d$seasonal, co2.d$trend, co2.d$random)
co2.mts <- ts(m)
plot(co2.mts)
```



# S4

S4更加严谨，方法仍然是函数而非类。


## 构造S4

S4必须通过setClass()来定义，使用new()来创建对象。S4有三个关键性质：

+ S4使用开头大写字母的驼峰拼法
+ S4带有名字的字段(slot)列表
+ S4有一个用来描述它的父类的字符串



```{r}
setClass("Person",
  slots = list(name = "character", age = "numeric"))
setClass("Employee",
  slots = list(boss = "Person"),
  contains = "Person")

alice <- new("Person", name = "Alice", age = 40)
john <- new("Employee", name = "John", age = 20, boss = alice)
```


+ 获取S4的值可以使用@而非$


```{r}
alice@age
```



```{r}
slot(john, "boss")
```



## 识别S4

+ str()，返回formal
+ isS4()，返回TRUE
+ pryr::otype()，返回S4


# RC(Reference classes)

RC是最新的OO系统，RC的方法属于对象而非函数，更接近一般的编程语言。

## RC的实例


```{r}
Account <- setRefClass("Account",
  fields = list(balance = "numeric"),
  methods = list(
    withdraw = function(x) {
      balance <<- balance - x
    },
    deposit = function(x) {
      balance <<- balance + x
    }
  )
)
```




```{r}
a <- Account$new(balance = 100)
a$deposit(100)
a$balance
a$withdraw(100)
a$balance
```


# 大部分情况下，有S3基本够用




