---
title: "R的回归分析之一"
author: "李峰"
date: '`r strftime(Sys.time(), format = "%B %d, %Y")`'
output:
  html_document: default
---




---


####  1. 线性回归方程的建立

```{r}
CarData<-read.table(file="CarData.txt",header=TRUE)
CarData$ModelYear<-as.factor(CarData$ModelYear)
pairs(~MPG+weight+displacement+horsepower,data=CarData)
```


```{r}
Fit<-lm(MPG~weight+displacement+horsepower,data=CarData)
```


```{r}
coefficients(Fit)
```


####  2. 显著性检验和调整

```{r}
summary(Fit)
confint(Fit)
```



```{r}
Fit<-lm(MPG~weight+horsepower,data=CarData)
summary(Fit)
```

####  3. 预测值

```{r}
FitMPG<-predict(Fit,CarData,type="response")
plot(CarData$weight,CarData$MPG,pch=1,xlab="自重",ylab="MPG")
points(CarData$weight,FitMPG,pch=10,col=2)
legend("topright",c("实际值","拟合值"),pch=c(1,10),col=c(1,2))
```



####  4. 残差是否正态？

```{r}
fitted(Fit)
residuals(Fit)
```

```{r}
par(mfrow=c(2,2))
plot(Fit)
```

因变量做BOX-COX变换，BOX-COX变换是指$y^{\lambda}$，常见的是对数转换。

```{r}
Fit<-lm(log(MPG)~weight+horsepower,data=CarData)
summary(Fit)
par(mfrow=c(2,2))
plot(Fit)
```


也可以用*car*包中的**powerTransform**函数，估计$\lambda$的值。

```{r}
library("car")
summary(powerTransform(CarData$MPG))
```

$\lambda$的值可取0.5，即开根号。

```{r}
Fit<-lm(sqrt(MPG)~weight+horsepower,data=CarData)
summary(Fit)
par(mfrow=c(2,2))
plot(Fit)
```


####  4. 残差是否齐方差？

可以观察图形，也可以用*car*包中的**spreadLevelPlot**函数，**spreadLevelPlot**函数会给出$\lambda$的建议值。

```{r}
Fit<-lm(sqrt(MPG)~weight+horsepower,data=CarData)
spreadLevelPlot(Fit) 
```


####  5. 残差是否独立？

DW检验在截面数据中意义不大。

```{r}
library("car")
durbinWatsonTest(Fit)    ##独立性检验
```




####  6. 高杠杆值的探测

杠杆值是针对X而言的，指其取值对y的影响较大，使用函数**hatvalues**。

```{r}
LeveragePlot<-function(fit){
 Np<-length(coefficients(fit))-1
 N<-length(fitted(fit))
 plot(hatvalues(fit),main="观测点的杠杆值序列图",ylab="杠杆值",xlab="观测编号")
 abline(2*(Np+1)/N,0,col="red",lty=2)
 abline(3*(Np+1)/N,0,col="red",lty=2)
 identify(1:N,hatvalues(fit),names(hatvalues(fit)))
}
Fit<-lm(sqrt(MPG)~weight+horsepower,data=CarData)
LeveragePlot(Fit)
```





####  7. 离群点的探测


离群点是针对y而言的。可以用图形的方法观察，也可以用学生化残差的值做判断，用*car*包中的**outlierTest**函数。

```{r}
Fit<-lm(log(MPG)~weight+horsepower,data=CarData)
rstudent(Fit)
```


```{r}
par(mfrow=c(2,2))
plot(Fit)
```



```{r}
library("car")
outlierTest(Fit)
```

第388个case可能是离群点，删除掉后在进行检验：

```{r}
Fit<-lm(log(MPG)~weight+horsepower,data=CarData[-388,])
outlierTest(Fit)
```

又发现第112个case可能是离群点。




####  7. 强影响点的探测


R中获取库克距离的函数是**cooks.distance**，若大于$\frac{4}{n-k-1}$就认为是influence points，一般认为大于1就算。

```{r}
Fit<-lm(log(MPG)~weight+horsepower,data=CarData)
plot(cooks.distance(Fit),main="Cook's distance",cex=0.5) 
```


```{r}
Np<-length(coefficients(Fit))-1
N<-length(fitted(Fit))
CutLevel<-4/(N-Np-1)
plot(Fit,which=4)
abline(CutLevel,0,lty=2,col="red")
```





```{r}
Fit0<-lm(log(MPG)~weight+horsepower,data=CarData[-117,])
plot(cooks.distance(Fit0),main="Cook's distance",cex=0.5) 
```




用*car*包中的**influencePlot**函数可对异常值的情况进行综合判断。



```{r}
Fit<-lm(log(MPG)~weight+horsepower,data=CarData)
influencePlot(Fit,id.method="identify",main="异常观测点的可视化")
```


####  8. 多重共线性

VIF的值大于10意味着有严重的多重共线性。

```{r}
Fit<-lm(log(MPG)~weight+horsepower,data=CarData)
library("car")
vif(Fit)
```







