---
title: "R的数据组织"
author: "李峰"
date: "2017年2月28日"
output:
  html_document: default
  pdf_document: default
  word_document: default
---

#R的数据组织

---

# 1. R的帮助、包和运行

## R的帮助

```{r}
help.start
```

```{r}
help("Foreign")
```

## R包的使用

***先加载，后浏览，再调用***

先加载
```{r}
library(knitr)
```

后浏览
```{r}
library(help="knitr")
```

再调用，以有参或无参的形式调用

可以使用菜单进行更新

如果不再用的包，可以卸载掉。

~~~
```{r}
detach("package:knitr")
```
~~~

##工作目录

获取工作目录

```{r}
getwd()
```

修改工作目录
```{r}
setwd("C:\\Users\\leefe_000\\SkyDrive\\LECTURES\\R\\week2")
```


---



## R的数据对象

### 向量

创建标量

```{r}
V1<-59         #创建整数形式的数值型向量，存储类型默认为双精度型
V1             #显示对象值
V2<-53.5       #创建实数形式的数值型向量，存储类型为双精度型
V2
V3<-"abcD"     #创建逻辑型向量，并直接显示对象值
print(V3)      #显示对象值
(V4<-TRUE)     #创建逻辑型向量，并直接显示对象值
is.vector(V1)
is.logical(V4)
```


创建向量

```{r}
x<-c(4,7,6,3,4)
y<-c("4","7","6","3","4")
z<-c('zifu',3,4,5)
mode(z)
z
```
*如果向量的所有元素类型不是同一种数据类型，R将强制执行类型转换*

```{r}
a<-c(1,2,3)
print(a)
a<-a*4
print(a)
```


`sink`可将程序运行结果保存到一个制定的文本文件里，如果后续输出结果不再需要，在相应行写`sind()`
```{r}
sink("MyOutput.txt",append=FALSE,split=FALSE)
a<-c(1,2,3)
print(a)
a<-a*4
print(a)
sink()
```

```{r}
X<-c(1,1,1)
length(X)
Y<-c(2,2,2)
temp<-c(14.7,18.5,25.9)
RH<-c(66,73,41)
wind<-c(2.7,8.5,3.6)
rain<-c(0,0,0)
area<-rain
month<-c("aug","aug","aug")
day<-rep("fri",each=3)
rank<-seq(from=1,to=3,by=1)
str(month)
str(rank)
ls()
```


访问向量中的元素
```{r}
a <- c(1, 2, 5, 3, 6, -2, 4)
a[3]
a[c(1, 3, 5)]
a[2:6]
```



管理对象

```{r}
ls()
rm(a,b,V1,V2,V3,V4)
```


### 矩阵

创建矩阵

```{r}
y <- matrix(1:20, nrow = 5, ncol = 4)
y
cells <- c(1, 26, 24, 68)
rnames <- c("R1", "R2")
cnames <- c("C1", "C2")
mymatrix <- matrix(cells, nrow = 2, ncol = 2, byrow = TRUE, 
    dimnames = list(rnames, cnames))
mymatrix
mymatrix <- matrix(cells, nrow = 2, ncol = 2, byrow = FALSE, 
    dimnames = list(rnames, cnames))
mymatrix
```



访问矩阵中的元素

```{r}
x <- matrix(1:10, nrow = 2)
x
x[2, ]
x[, 2]
x[1, 4]
x[1, c(4, 5)]
```



```{r}
ForeData<-cbind(X,Y,temp,RH,wind,rain,area,rank)
dim(ForeData)
ForeData
str(ForeData)
colnames(ForeData)
colnames(ForeData[,3:5])
rownames(ForeData)<-c("1","2","3")
rownames(ForeData[c(1,3),])
is.matrix(ForeData)


a<-(1:30)
dim1<-c("R1","R2","R3","R4","R5")
dim2<-c("C1","C2","C3","C4","C5","C6")
a<-matrix(a,nrow=5,ncol=6,byrow=FALSE,dimnames=list(dim1,dim2))
a
rm(a,dim1,dim2)
```


```{r}
ForeData
ForeData[2,3]
ForeData[1:2,1:3]
a<-(1:2)
ForeData[a,c(1,3)]
ForeData[2,]
ForeData[c(1,3),]
a<-c(TRUE,FALSE,TRUE)
ForeData[a,]
ForeData[,1:3]
rm(a)

fix(ForeData)
```



### 数组

创建数组

```{r}
dim1 <- c("A1", "A2")
dim2 <- c("B1", "B2", "B3")
dim3 <- c("C1", "C2", "C3", "C4")
z <- array(1:24, c(2, 3, 4), dimnames = list(dim1, 
    dim2, dim3))
z
rm(a,dim1,dim2,dim3)
```




### 数据框

创建数据框

```{r}
patientID <- c(1, 2, 3, 4)
age <- c(25, 34, 28, 52)
diabetes <- c("Type1", "Type2", "Type1", "Type1")
status <- c("Poor", "Improved", "Excellent", "Poor")
patientdata <- data.frame(patientID, age, diabetes, 
    status)
patientdata
```

制定数据框中的元素
```{r}
patientdata[1:2]
patientdata[c("diabetes", "status")]
patientdata$age
```


```{r}
ForeDataFrm<-data.frame(FX=X,FY=Y,Fmonth=month,Fday=day,Ftemp=temp,FRH=RH,Fwind=wind,Frain=rain,Farea=area)
ForeDataFrm
names(ForeDataFrm)
str(ForeDataFrm)
is.data.frame(ForeDataFrm)
```


**数据框的不同列可以包含不同模式（数值型、字符型）数据；矩阵和数组中的数据都只能拥有一种模式。矩阵为2维数组；数组的维数可以大于2**




## 列表


```{r}
g <- "My First List"
h <- c(25, 26, 18, 39)
j <- matrix(1:10, nrow = 5)
k <- c("one", "two", "three")
mylist <- list(title = g, ages = h, j, k)
mylist
```


```{r}
a<-c(1,2,3)
b<-matrix(nrow=5,ncol=2)
b[,1]=seq(from=1,to=10,by=2)
b[,2]=seq(from=10,to=1,by=-2)
c<-array(1:60,c(4,5,3))
d<-list(L1=a,L2=b,L3=c) 
names(d)  
str(d)
is.list(d) 
d$L1 
d[["L2"]]
d[[2]]
rm(a,b,c,d)
```





**list是个筐，什么都可以往里装，包括它自身。数据框是个二维数组，同列必须同类型，行随意**

